臺灣高雄地方法院刑事判決　　　　　　100年度審訴字第766號
公　訴　人　臺灣高雄地方法院檢察署檢察官
被　　　告　陳家寶
上列被告因偽證案件，經檢察官提起公訴（100 年度偵字第2261
號），被告於本院準備程序中就被訴事實為有罪之陳述，經告知
簡式審判程序之旨，並聽取被告與公訴人之意見後，本院合議庭
裁定由受命法官獨任進行簡式審判程序，判決如下：
    主  文
陳家寶犯偽證罪，處有期徒刑肆月。緩刑貳年，並應向國庫支付
新臺幣貳萬元。
    事  實
一、陳家寶明知鐘姵甄於民國99年4月17日17 時許，在高雄市○
    ○路上之郵局，以新台幣（下同）2,500 元價格販賣第三級
    毒品愷他命予陳家寶，竟於99年9 月24日10時31分許，在臺
    灣高雄地方法院檢察署99年度偵字第27334 號鐘姵甄販賣毒
    品案件，以證人身分出庭作證時，明知具結作證之證人應有
    據實陳述之義務，不得為匿、飾、增、刪之虛偽陳述，為迴
    護鐘姵甄免於刑責，基於偽證之犯意，就該案情有重要關係
    之事項，供前具結後虛偽證稱：「我請鐘姵甄幫我買3, 000
    元愷他命，但她說沒有辦法，所以我沒有向她買」等語，足
    以影響臺灣高雄地方法院檢察署承審該案之檢察官對被告鐘
    姵甄是否涉犯販賣毒品犯嫌產生錯誤判斷之危險及妨害國家
    司法權之正確行使。
二、案經臺灣高雄地方法院檢察署檢察官自動檢舉偵查起訴。
    理  由
一、本件被告陳家寶所犯係死刑、無期徒刑、最輕本刑為3 年以
    上有期徒刑以外之罪，其於準備程序中就被訴事實為有罪之
    陳述，經法官告知簡式審判程序之旨，並聽取公訴人及被告
    之意見後，經本院合議庭裁定由受命法官獨任進行簡式審判
    程序，合先敘明。
二、上開犯罪事實，業經被告陳家寶於本院審理時坦承不諱，核
    與證人鐘姵甄於偵查中之證述大致相符，並有被告於臺灣高
    雄地方法院檢察署99年度偵字第27334 號案件99年9 月24日
    10時31分許之偵訊筆錄、證人結文各1 份在卷可稽，足認被
    告之任意性自白與事實相符，洵堪採為論罪科刑之依據。本
    件事證明確，被告上開犯行，堪以認定，應依法論科。
三、按刑法上之偽證罪，為形式犯，不以結果之發生為要件，證
    人於供前或供後具結而就案情有重要關係事項，故為虛偽陳
    述，其犯罪即成立，而該罪所謂於案情有重要關係之事項，
    則指該事項之有無，足以影響於裁判之結果者而言，至於其
    虛偽陳述，法院已否採為裁判或檢察官據為處分之基礎，或
    有無採為基礎之可能，皆於偽證罪之成立無影響（最高法院
    71年台上字第8127號、84年台上字第3949號判例意旨參照）
    。查被告於臺灣高雄地方法院檢察署99年度偵字第27334 號
    被告鐘姵甄違反毒品危害防制條例案件偵查中之證詞既非屬
    實，若承審檢察官因此採信，則鐘姵甄即可能因該證言而遭
    不起訴處分，是其上開證詞自屬與案情有重要關係之事項。
    故核被告所為，係犯刑法第168 條之偽證罪。再上開被告鐘
    姵甄被訴違反毒品危害防制條例案件，經臺灣高雄地方法院
    檢察署檢察官於99年12月16日起訴，現由本院另案審理中，
    有臺灣高等法院被告前案紀錄表1 份附卷可佐，而被告陳家
    寶係於該案判決確定前之99年9 月24日檢察官偵查中自白其
    偽證犯行，亦有臺灣高雄地方法院檢察署99年度偵字第
    27334 號偵查卷附99年9 月24日訊問筆錄1 份在卷可考，符
    合刑法第172 條所定自白減刑之要件，應依法減輕其刑。
四、爰審酌被告於偵查中基於證人身分作證，經檢察官告以具結
    之效果及偽證之罪責，命其於作證前朗讀結文後具結，應業
    已知悉偽證之嚴重性，竟仍對於案情有重要關係之事項，故
    為虛偽陳述，影響司法審判權行使之正確性，浪費司法調查
    資源，所為實屬不該，惟念其於偵查中及本院審理中均坦承
    犯行，態度尚佳，並考量其係基於與前妻鐘姵甄之感情關係
    ，始虛偽證述，迴護鐘姵甄，尚屬可憫，暨其犯罪動機、目
    的、手段、所生損害等一切情狀，量處如主文所示之刑。
五、末查，被告陳家寶前未曾因故意犯罪受有期徒刑以上刑之宣
    告，有臺灣高等法院被告前案紀錄表1 份附卷可查，其因一
    時失慮，致罹刑章，且事後主動坦承犯行，深具悔意，經此
    偵審程序及科刑宣告後，自當知所警惕，信無再犯之虞，本
    院因認前開所宣告之刑以暫不執行為適當，乃依刑法第74條
    第1 項第1 款之規定，併宣告緩刑2 年，以啟自新。又為免
    被告存有僥倖心理，以使被告對自身行為有所警惕之意旨，
    方不失緩刑之美意，爰依刑法第74條第2 項第4 款，並命被
    告向國庫支付新臺幣2 萬元，以示警惕。
據上論斷，應依刑事訴訟法第273 條之1 、第284 條之1 、第29
9 條第1 項前段，刑法第168  條、第172 條、第74條第1 項第1
款、第2 項第4 款，判決如主文。
本案經檢察官李英霆到庭執行職務
中    華    民    國   100    年    5     月    4     日
                刑事第十庭    法  官  楊珮瑛
以上正本證明與原本無異。
如不服本判決應於收受送達後10日內向本院提出上訴書狀，並應
敘述具體理由；如未敘述上訴理由者，應於上訴期間屆滿後20日
內向本院補提理由書（均須按他造當事人之人數附繕本）「切勿
逕送上級法院」。
中    華    民    國   100    年    5     月    4     日
                              書記官  邱家銘
附錄本判決論罪科刑法條全文
中華民國刑法第168 條
於執行審判職務之公署審判時或於檢察官偵查時，證人、鑑定人
、通譯於案情有重要關係之事項，供前或供後具結，而為虛偽陳
述者，處7 年以下有期徒刑。